臺灣嘉義地方法院刑事裁定
110年度聲字第859號
聲  請  人  
即  被  告  李明揚




上列聲請人即被告因違反洗錢防制法等案件（110年度原金訴字
第3號），聲請具保停止羈押，本院裁定如下：
    主  文
聲請駁回。 
    理  由
一、聲請意旨略以：聲請人即被告李明揚已坦承犯行，案情已釐
    清也有悔過之意，並無逃亡之虞，希望能以新臺幣5萬元交
    保，爰懇請鈞長准其所請，如蒙恩准，實感德澤等語。
二、查被告因加重詐欺等案件，前經本院訊問後，被告坦承有起
    訴書所載之部分犯行，而依起訴書所載之證人、書證、物證
    等，足認被告涉犯組織犯罪條例第3條第1項後段之參與犯罪
    組織罪、刑法第277條第1項之傷害罪、同法第346條第1項之
    恐嚇取財罪、同法第339條之4第1項第2款之加重詐欺罪、同
    法第339條第1項之詐欺取財罪、同法第302條第1項之私行拘
    禁罪嫌疑重大，而被告先前亦有類似手段之犯行遭查獲，但
    被告於前案審理時再為本件多次犯行，犯罪手法雷同，次數
    亦非少，是有事實足認被告有反覆實施私行拘禁、詐欺取財
    、加重詐欺取財、恐嚇取財犯罪之虞，而有羈押之原因，且
    此部分縱然以具保、責付、限制住居均無法避免被告再犯，
    故有羈押之必要，依刑事訴訟法第101條之1第1項規定，於
    民國110年5月25日諭知應予執行羈押3月，並於同年8月18日
    裁定自同年8月25日起延長羈押2月，於同年10月19日裁定自
    同年10月25日再延長羈押2月在案。
三、被告及得為其輔佐人之人或辯護人，得隨時具保，向法院聲
    請停止羈押，刑事訴訟法第110條第1項定有明文。而法院究
    應否准許被告具保停止羈押之聲請，首應審酌被告之聲請是
    否符合刑事訴訟法第114條不得駁回其聲請之情形，及考量
    被告是否尚有羈押之原因與必要。被告雖以前開理由，聲請
    具保停止羈押，惟查：
(一)被告所涉參與犯罪組織罪、傷害罪、恐嚇取財罪、加重詐欺
    取財罪、詐欺取財罪、私行拘禁罪，均非最重本刑3年以下
    有期徒刑之罪，被告亦不符刑事訴訟法第114條第1款、第2
    款不得具保聲請停止羈押之要件。
(二)被告羈押之原因及必要性仍存在：
  1.被告雖坦承起訴書所載之所有犯行，然被告前曾因參與犯罪
    組織等案件，經本院於108年4月17日裁定羈押，嗣再經本院
    以108年度偵聲字第61號裁定延長羈押2月後，臺灣嘉義地方
    檢察署檢察官以被告涉犯指揮犯罪組織、招募他人加入犯罪
    組織、侵占、詐欺、行使偽造私文書、傷害、無故侵入住居
    、剝奪他人行動自由等罪嫌，以108年度偵字第3237、3433
    、4393等號提起公訴，案件經移送本院以108年度訴字第516
    號審理（下稱前案，該案經本院於109年12月25日與108年度
    易字第646號合併判決，現於臺灣高等法院臺南分院110年度
    軍上訴字第3號審理中），被告於108年8月5日具保後停止羈
    押，有上開起訴書、臺灣高等法院被告前案紀錄表、臺灣高
    等法院在監在押全國紀錄表、本院108年度訴字第516號、10
    8年度易字第646號判決各1份在卷可參。
  2.細究被告前案犯案情形，亦係以與共犯林育佑等人共同對被
    害人佯稱可替其清償貸款，或邀被害人投資，或購買行動電
    話變賣現金，而要求被害人辦理信用貸款、車輛典當、持信
    用卡刷卡購物換現金，或以貸款方式購買行動電話，或申辦
    行動電話門號，然所獲得之現金、行動電話門號等物均交給
    共犯林育佑取得或變賣，有本院108年度訴字第516號、108
    年度易字第646號判決各1份在卷可查，而本件起訴書所載被
    告之犯案時間係自108年11月3日起至109年7月止，犯罪類型
    亦係被告與共同被告林育佑等人佯稱可讓被害人獲利、投資
    、代為清償債務云云，或是以恐嚇之方式，要求被害人交付
    現金、申辦行動電話門號、以貸款方式購買行動電話、機車
    典當、申辦信用貸款、持信用卡購物換現金、交付金融帳戶
    存摺、提款卡、密碼、簽署本票等，如不從則毆打被害人，
    有臺灣嘉義地方檢察署檢察官110年度偵字第1104、3020、3
    272、4480號、110年度軍偵字第27號起訴書1份存卷可查。
  3.被告於前案108年8月5日具保停止羈押後不久，即陸續與共
    犯林育佑等人共同為多起犯行，顯然被告並未因前案遭查獲
    、羈押記取教訓，僅因缺錢花用，心存僥倖，無視前案仍在
    審理中，再以類似的手法獲取財物，是有事實足認被告有反
    覆實施私行拘禁、詐欺取財、加重詐欺取財、恐嚇取財之虞
    ，縱再以具保、責付、限制住居等干預權利侵害較輕微之手
    段，均無法確保被告於停止羈押釋放後，不會再為相同犯行
    ，故被告仍有羈押被告之原因及必要。
四、綜上，本件被告聲請具保停止羈押，本院認被告實施羈押之
    原因仍屬存在，且不能因具保、責付或限制住居而使之消滅
    ，而有繼續羈押之必要，又無刑事訴訟法第114條所定各款
    聲請停止羈押不得駁回之情形。從而，被告向本院提出聲請
    ，即難准許，應予駁回。
五、依刑事訴訟法第220條，裁定如主文。
中　　華　　民　　國　　110 　年　　11　　月　　29　　日
                  刑事第一庭    審判長法　官　卓春慧
                                      法  官  林家賢
                                      法　官　吳育汝
上列正本證明與原本無異。
如不服本裁定，應於裁定送達後5日內向本院提出抗告狀（應附
繕本）。　　　　　　　　　　　　　　　　　　　
中　　華　　民　　國　　110 　年　　11　　月　　29　　日
                                      書記官  陳怡辰